臺灣新北地方法院板橋簡易庭小額民事判決
111年度板小字第2771號
原      告  和泰產物保險股份有限公司

法定代理人  莊瑞德  
訴訟代理人  歐陽鎮勵
            陳巧姿  


被      告  羅慶龍  
上列當事人間請求侵權行為損害賠償事件，於中華民國111年8月
23日辯論終結，本院判決如下：
    主  文
原告之訴駁回。
訴訟費用新臺幣壹仟元由原告負擔。
    事實及理由
一、原告主張：被告於民國（下同）109年6月4日7時38分許駕駛
    車號0000-00號自用小貨車，行經新北市鶯歌區中正三路302
    巷處，因倒車時未注意行駛中車輛之過失，致撞擊原告承保
    訴外人楊郁菁所有並駕駛之AXU-6116號自小客車（下稱系爭
    車輛)，致系爭車輛受有損害。本案業經新北市政府警察局
    三峽分局二橋派出所處理在案。原告前揭承保車輛修復費用
    計新臺幣（下同）73370元（工資16890元、烤漆11827元、
    零件44653元），原告已依保險契約悉數理賠予被保險人，
    而依保險法第53條規定取得代位求償權，此項損害係肇因於
    被告之過失所致，依民法第191條之2自應負損害賠償責任。
    為此，爰依民法第184條第1項、第191條之2以及保險法第53
    條之規定代位被保險人提起本訴，求為判決：被告應給付原
    告73370元，及自起訴狀繕本送達翌日起至清償日止，按年
    息百分之5計算之利息等語。
二、被告則辯以：是原告保車撞到被告，被告保車駕駛人當時有
    說他趕時間，要送小孩，我們也有報案，警察有來看，他說
    保險公司會修理，當時被告有說要告他肇事逃逸，現在要賠
    7萬多元，都沒有維修照片，就要向被告請求那麼多各等語
    。
三、本院之判斷：
（一）按當事人主張有利於己之事實者，就其事實有舉證之責任
      ，民事訴訟法第277條前段定有明文，復按民事訴訟如係 
      由原告主張權利者，應先由原告負舉證之責，若原告先不
      能舉證，以證實自己主張之事實為真實，則被告就其抗辯
      事實，即令不能舉證，或其所舉證據尚有疵累，亦應駁回
      原告之請求，最高法院72年台上字第4225號判決可資參照
      。本件依原告所提道路交通事故當事人登記聯單、初步分
      析研判表、行照、估價單及發票等件，僅能證明原告承保
      之系爭車輛受損之事實，尚無從遽認被告即有肇事責任。
      又本院向新北市政府警察局三峽分局調取本件車禍資料附
      卷可稽。依其中A3類道路交通事故調查紀錄表上系爭車輛
      駕駛人楊郁菁自承：「109年06月04曰07時38分許我駕駛A
      XU-6116 自小客行駛於鶯歌區中正三路欲左轉入鶯歌區中
      正三路302巷，我有看到一部藍色小貨車於萊爾富前停止
      狀態，但當我左轉入鶯歌區中正三路302巷時，突然有碰
      撞聲，我從後照鏡發現左後輪輪拱處已經分離，因為該處
      於巷口，所以就將車輛再往前移動下車察看，我就先報警
      ，後來我有看到一男子在巷口處找人，我就和他揮手，後
      來就確定是彼此發生車禍事故，我的車損左後輪輪拱分離
      、左後車尾金脫落。對方無車損。雙方均無人員受傷。」
      各等語，此有該分局111年7月5日新北警峽交字第1113674
      756號函附交通事故調查卷宗附卷可稽。足見系爭車輛駕
      駛人於前開時地擦撞車輛，而肇事逃逸，嗣經被告在中正
      三路302巷內找到系爭車輛駕駛人，而非被告倒車不慎，
      而撞及系爭車輛。此外，原告迄未能舉證證明被告就本件
      車禍之發生確有肇事責任之事實，揆諸首開說明，原告之
      主張，即無足取。
（二）從而，原告依民法第184條第1項、第191條之2以及保險法
      第53條之規定訴請被告給付73370元，及自起訴狀繕本送
      達翌日起至清償日止，按年息百分之5計算之利息，為無
      理由，應予駁回。
四、本件判決基礎俱已臻明確，兩造其餘攻防方法及訴訟資料經
    本院審酌後，核與判決不生影響，無逐一論駁之必要，併此
    敘明。 
中　　華　  民　　國　  111　 年　　 9  　月    27    日
      　　　  　　臺灣新北地方法院板橋簡易庭
                      法    官  李崇豪
上列為正本係照原本作成。
如不服本判決，應於收受送達後20日內以違背法令為理由向本院
提出上訴狀（上訴理由依法應表明一、原判決所違背之法令及其
具體內容。二、依訴訟資料可認為原判決有違背法令之具體事實
。）如於本判決宣示後送達前提起上訴者，應於判決送達後20日
內補提上訴理由書（須附繕本），如未於上訴後20日內補提合法
上訴理由書，法院得逕以裁定駁回上訴。
中　　華　  民　　國　  111　 年　　 9  　月    27    日
 　　　　　　　　　   書 記 官  葉子榕